【裁判字號】    92,易,1904
【裁判日期】    921030
【裁判案由】    違反毒品危害防制條例
【裁判全文】
臺灣臺北地方法院刑事判決                        九十二年度易字第一九０四號
    公  訴  人  台灣台北地方法院檢察署檢察官
    被      告  甲○○  男  二.
右列被告因違反毒品危害防制條例案件，經檢察官提起公訴（九十二年度毒偵字第一
七三號），本院於準備程序進行中，被告先就被訴事實為有罪之陳述，經裁定行簡式
審判程序，判決如左：
    主  文
甲○○連續施用第二級毒品，處有期徒刑壹年。
扣案含第二級毒品安非他命之藥丸貳顆均沒收銷燬之。
    事  實
一、甲○○曾於民國八十八年間，因違反麻醉藥品管理條例、轉讓禁藥、槍砲彈藥刀
    械管制條例、恐嚇等案件，經台灣高等法院以八十八年度聲字第四二一號裁定定
    其應執行刑為有期徒刑七年六月，並於九十年十一月十八日假釋付保護管束出監
    （未構成累犯，其假釋付保護管束期間，如後述，因為本案施用毒品之犯行，經
    撤銷假釋，現尚須執行有期徒刑四年又二十四日之殘刑）；又其前因違反毒品危
    害防制條例施用第二級毒品安非他命案件，經本院裁定送觀察、勒戒後，因無繼
    續施用毒品之傾向，由臺灣臺北地方法院檢察署檢察官於八十七年八月二十日，
    以八十七年度偵字第一０三三一號處分不起訴確定。詎猶不知悔改，於前開不起
    訴處分確定後五年內，且尚在台灣台北地方法院檢察署檢察官執行前開保護管束
    期間內（執行期間自九十年十一月十八日起至九十五年一月十四日止），竟仍基
    於施用第二級毒品安非他命之概括犯意，分別各於如附表一之(一)至(七)所示之日期
    ，經通知前往該署報到，並執行保護管束採尿程序前之九十六小時內之某時，在
    各不詳地點，連續施用第二級毒品安非他命多次，嗣經該署將如附表一所示各該
    次執行採尿之檢體，送請台灣尖端先進生技醫藥股份有限公司（下稱台灣尖端公
    司）濫用藥物檢驗中心以氣相層析質譜儀法鑑驗結果，均呈第二級毒品安非他命
    及甲基安非他命之陽性反應（其中如附表一之(四)該次之採尿檢體，經鑑驗結果僅
    安非他命部分呈陽性反應，甲基安非他命部分，則為陰性反應，起訴書認該次採
    尿之檢體，有呈甲基安非他命之陽性反應，容有誤載），且甲○○於台灣台北地
    方法院檢察署檢察官偵查中所提出其服用之藥丸二顆，經該署檢察官送請法務部
    調查局鑑驗結果，該藥丸二顆亦確均摻有第二級第八十九項毒品甲基安非他命反
    應，嗣由本院及台灣高等法院分別於九十一年十月十六日、同年十二月十一日以
    九十一年度毒聲字第二０五七號、九十一年毒抗字第六六五號裁定准將甲○○送
    請觀察勒戒後，因有繼續施用毒品之傾向，經台灣台北地方法院檢察署檢察官聲
    請施以強制戒治，再由本院以九十二年度毒聲字第一五七二號裁定令其入戒治處
    所施以強制戒治一年。
二、案經臺灣臺北地方法院檢察署檢察官自動檢舉偵查起訴，本院於準備程序進行中
    ，被告先就被訴事實為有罪之陳述，經裁定行簡式審判程序。
    理  由
一、右揭事實，業據被告甲○○於本院審理中坦承不諱（見本院九十二年十月二十一
    日審理筆錄第二頁），且被告分別於如附表一所示之時間，經前往台灣台北地方
    法院檢察署報到執行保護管束程序所採集之尿液經送鑑定，確均呈有安非他命之
    陽性反應，此有台灣尖端公司各該次濫用藥物檢驗報告在卷可查；而被告於台灣
    台北地方法院檢察署檢察官偵查中所提出其服用之藥丸二顆，經該署檢察官送請
    法務部調查局鑑驗結果，該藥丸二顆亦確均摻有第二級第八十九項毒品甲基安非
    他命反應，復有法務部調查局九十一年九月四日調科壹字第０九一００五二九六
    ００號檢驗通知書一份足資為憑。又被告前因違反毒品危害防制條例施用第二級
    毒品安非他命案件，經本院裁定送觀察、勒戒後，因無繼續施用毒品之傾向，為
    臺灣臺北地方法院檢察署檢察官不起訴處分確定；且其為本次犯行，經送勒戒處
    所觀察、勒戒後，認有繼續施用毒品之傾向，再經本院裁定令入戒治處所施以強
    制戒治一年等情，復有該署不起訴處分書一份、本院裁定二份、臺灣臺北看守所
    附設勒戒處所九十二年八月六日有無繼續施用毒品傾向證明書一紙在卷可佐，足
    見被告前開自白內容與事實相符，應可採信，本件事證明確，被告犯行堪以認定
    ，應予依法論科。
二、按犯毒品危害防制條例第十條之罪，經送觀察勒戒後，認無繼續施用毒品傾向，
    經檢察官為不起訴處分確定後，五年內再犯第十條之罪，經觀察勒戒後，認有繼
    續施用毒品之傾向者，不適用前項之規定（由檢察官為不起訴處分），毒品危害
    防制條例第二十條第三項定有明文。查被告曾因施用第二級毒品安非他命案件，
    經本院裁定送觀察、勒戒後，認無繼續施用毒品之傾向，經檢察官為不起訴處分
    確定在案，其未滿五年，復再連續施用第二級毒品安非他命，經本院裁定送勒戒
    處所觀察、勒戒後，認有繼續施用毒品之傾向，核其所為，係犯毒品危害防制條
    例第十條第二項之施用第二級毒品罪。又被告持有安非他命吸用，其持有第二級
    毒品安非他命之低度行為，應為施用第二級毒品安非他命之高度行為所吸收，不
    另論罪。被告先後多次犯行，均時間緊接，方法相同，所犯係犯罪構成要件相同
    之罪名，顯係基於概括之犯意為之，為連續犯，依刑法第五十六條之規定，論以
    一罪，並加重其刑。爰審酌被告已有因施用第二級毒品經檢察官為不起訴處分之
    紀錄，且假釋期間，再違反禁令，連續多次非法吸用足以導致精神障礙及生命危
    險之成癮性化學合成藥物，顯見其惡性非輕，惟考量其犯罪之動機、目的、手段
    及犯罪後尚能坦承犯行，知所悔改之犯罪後態度等一切情狀，爰量處如主文所示
    之刑，以資懲儆。至於扣案之藥丸二顆，經送請法務部調查局鑑定結果，既含含
    有甲基安非他命成分，且為被告所有之物，業經被告自陳在卷，爰依毒品危害防
    制條例第十八條第一項前段沒收銷燬之。
據上論斷，應依刑事訴訟法第二百九十九條第一項前段、毒品危害防制條例第十條第
二項、第十八條第一項前段，刑法第十一條前段、第五十六條，判決如主文。
本案經檢察官羅月君到庭執行職務
中      華      民      國    九十二    年      十      月     三十     日
                                      臺灣臺北地方法院刑事第十庭
                                          法  官  蔡世祺
如不服本判決，應於判決送達後十日內，向本院提出上訴狀。
右正本證明與原本無異。
                                          書記官  柯貞如
中      華      民      國    九十二    年      十      月     三十     日
論罪科刑法條：毒品危害防制條例第十條第二項。
毒品危害防制條例第十條第二項
施用第二級毒品者，處三年以下有期徒刑。
附表一：
(一)九十一年二月五日
(二)九十一年四月九日
(三)九十一年七月九日
(四)九十一年八月六日
(五)九十一年十月一日
(六)九十一年十一月五日
(七)九十一年十二月三日


司法院資訊處製作；財團法人民間司法改革基金會備份。
